臺灣臺南地方法院刑事判決
110年度易字第596號
公  訴  人  臺灣臺南地方檢察署檢察官
被      告  林忠貴



上列被告因竊盜案件，經檢察官提起公訴（109年度偵字第23217
號、110年度偵字第6376號），由本院裁定改依簡式審判程序審
理，判決如下：
    主  文
林忠貴犯竊盜罪，累犯，處有期徒刑參月，如易科罰金，以新臺
幣壹仟元折算壹日；又犯攜帶兇器毀越安全設備竊盜罪，累犯，
處有期徒刑捌月。
扣案之鐵鎚壹支，沒收之。未扣案之電動攪拌機壹台、割草機壹
台、電割機壹台、小瓦斯貳罐、麻油壹罐、電鋸壹支，均沒收之
，於全部或一部不能沒收或不宜執行沒收時，追徵其價額。
    事  實
一、林忠貴意圖為自己不法之所有，分別為下列行為：
㈠、基於竊盜之犯意，於民國109年9月21日上午11時12分許，騎
    乘車牌號碼000-000號普通重型機車，至金圓通營造開發有
    限公司（下稱金圓通公司）位於臺南市○市區○○○段000○00號
    、637之11地號之建築工地內，竊取電動攪拌機1台，得手後
    騎乘上開機車離去。
㈡、基於加重竊盜之犯意，於110年2月3日23時38分許，騎乘車牌
    號碼000-000號普通重型機車，至臺南市○○區○○段000地號張
    璟澤之農舍，持其所有客觀上足以對人之生命、身體、安全
    構成威脅而具有危險性，可供兇器使用之鐵槌，破壞該農舍
    門鎖，竊取割草機1台、電鑽1台、電割機1台、小瓦斯2罐、
    麻油1罐、電鋸1支，得手後騎乘上開機車離去。
二、案經金圓通公司委由郭庭芳訴請臺南市政府警察局善化、及
    張璟澤訴請臺南市政府警察局麻豆分局移送臺灣臺南地方檢
    察署檢察官偵查起訴。
    理  由
壹、程序部分：
    本案被告林忠貴所犯非死刑、無期徒刑、最輕本刑為3年以
    上有期徒刑之罪，或高等法院管轄第一審之案件，被告於本
    院審理程序進行中，就被訴事實均為有罪之陳述，經告以簡
    式審判程序之旨，並聽取檢察官、被告之意見後，本院裁定
    改依簡式審判程序進行審理，是本件之證據調查，依刑事訴
    訟法第273條之2規定，不受同法第159條第1項、第161條之2
    、第161條之3、第163條之1及第164條至第170條規定之限制
    。
貳、實體部分：
一、上揭犯罪事實，業經被告林忠貴於警詢、偵訊及本院審理時
    坦承不諱，且有下列證據可以佐證：
㈠、事實欄一㈠部分，核與證人郭庭芳於警詢時之證述情節大致相
    符，並有車牌號碼000－000號重型機車之車輛詳細資料報表1
    份、監視器翻拍照片2張在卷可稽。
㈡、事實欄一㈡部分，核與證人張璟澤於警詢時之證述情節大致相
    符，並有臺南市政府警察局麻豆分局扣押筆錄暨扣押物品目
    錄表、張璟澤出具之贓物認領保管單、車牌號碼000－000號
    重型機車之車輛詳細資料報表各1份、現場照片及監視器畫
    面翻拍照片13張在卷足憑。　　
　　綜上，足認被告之自白與事實相符，故本件事證明確，被告
    前揭犯行，均堪認定，咸應依法論科。
二、按①刑法第321條第1項第2款之「門扇」專指門戶，而所謂「
    其他安全設備」則指門扇、牆垣以外，依通常觀念足認防盜
    之一切設備，如門鎖、窗戶等，有最高法院45年台上字第14
    43號、55年台上字第547號判例意旨參照。②刑法第321條第1
    項第2款所謂「毀」係指毀壞，而所謂「越」則指越入、超
    越或踰越而言，只要毀壞、踰越或超越安全設備之行為使該
    安全設備喪失防閑作用，即該當於上揭規定之要件，有最高
    法院77年度台上字第1130號判決意旨參照。③刑法第321條第
    1項第3款之攜帶兇器加重竊盜罪，係以行為人攜帶兇器竊盜
    為其加重條件。此所謂兇器，其種類並無限制，凡客觀上足
    對人之生命、身體、安全構成威脅，具有危險性之兇器均屬
    之，且祇須行竊時攜帶此種具有危險性之兇器為已足，並不
    以攜帶之初有行兇之意圖為必要，有最高法院79年台上字第
    5253號判例可資參照。查：①張璟澤之農舍門鎖，具有防閑
    作用，有照片4張存卷可查（見麻豆警卷第27頁至第29頁）
    ，應屬安全設備無訛；②被告所攜帶之鐵鎚，為金屬材質，
    可破壞門鎖，堪認質地堅硬，若持以攻擊、敲擊人身，自足
    成傷，在客觀上足以殺傷人生命、身體之器械，顯具有危險
    性之兇器甚明。
三、核被告林忠貴對於①事實欄一㈠所為，係犯刑法第320條第1項
    普通竊盜罪；②事實欄一㈡所為，係犯刑法第321條第1項第2
    款、第3款攜帶兇器毀越安全設備竊盜罪。又被告所犯上開
    二罪，犯意各別，行為互殊，應予分論併罰。
四、被告前因違反毒品危害防制條例案件，經本院以105年度簡
    字第2064號、106年度簡字第1432號判決分別判處有期徒刑6
    月、6月確定，嗣上開二罪刑接續執行，於107年3月3日縮刑
    期滿執行完畢等情，有臺灣高等法院被告前案紀錄表1份附
    卷可稽，其於受有期徒刑執行完畢後，5年以內，故意再犯
    本件有期徒刑以上之罪，均為累犯；而本件並無刑法第59條
    規定得減輕之情形，且適用累犯加重時，皆無超過其所應負
    擔罪責之情事，參酌司法院大法官釋字第775號解釋意旨，
    俱應依刑法第47條第1項之規定加重其刑。
五、本院審酌被告不思循正當途徑賺取財物，因貪圖不法利益，
    一再行竊他人財物，動機及行為均可議；且迄今仍未賠償被
    害人。惟考量被告坦認犯行，兼衡以其竊得財物之價值，及
    被告於本院審理時自述之智識程度、經濟狀況等一切情狀，
    各量處如主文所示之刑；另對於事實欄一㈠部分，諭知易科
    罰金之折算標準。
六、①扣案之鐵鎚1支，為被告所有，為竊取事實欄一㈡所示犯行
    之用，業據被告供述在卷，應依刑法第38條第2項規定宣告
    沒收。②被告於事實欄一㈠所竊得之電動攪拌機1台；另於事
    實欄一㈡之割草機1台、電割機1台、小瓦斯2罐、麻油1罐、
    電鋸1支，均係被告之犯罪所得，咸應依刑法第38條之1第1
    項規定諭知沒收，且因未據扣案，併依同條第3項規定諭知
    於全部或一部不能沒收或不宜執行沒收時，追徵其價額。③
    被告於事實欄一㈡中，所竊得之電鑽1台，已返還與張璟澤，
    有張璟澤出具之贓物認領保管單附卷可稽（見麻豆警卷第21
    頁），故依刑法第38條之1第5項規定，不予宣告沒收，併此
    敘明。
據上論斷，應依刑事訴訟法第299條第1項前段、第273條之1第1
項，刑法第320條第1項、第321條第1項第2款、第3款、第47條第
1項、第41條第1項、第38條第2項、第38條之1第1項、第3項，刑
法施行法第1條之1第1項，判決如主文。
本案經檢察官白覲毓提起公訴；檢察官盧駿道到庭執行職務。
中　　華　　民　　國　　110 　年　　7 　　月　　28　　日
                  刑事第十三庭    法  官  陳川傑
以上正本證明與原本無異。
如不服本判決應於收受本判決後20日內向本院提出上訴書狀，並
應敘述具體理由。其未敘述上訴理由者，應於上訴期間屆滿後20
日內向本院補提理由書狀（均須按他造當事人之人數附繕本）「
切勿逕送上級法院」。
                                  書記官  鄭佩玉
中　　華　　民　　國　　110 　年　　7 　　月　　28　　日
附錄本案論罪科刑之法條全文：
中華民國刑法第320條
意圖為自己或第三人不法之所有，而竊取他人之動產者，為竊盜
罪，處5年以下有期徒刑、拘役或50萬元以下罰金。
意圖為自己或第三人不法之利益，而竊佔他人之不動產者，依前
項之規定處斷。
前二項之未遂犯罰之。
中華民國刑法第321條
犯前條第1項、第2項之罪而有下列情形之一者，處6月以上5年以
下有期徒刑，得併科50萬元以下罰金：
一、侵入住宅或有人居住之建築物、船艦或隱匿其內而犯之。
二、毀越門窗、牆垣或其他安全設備而犯之。
三、攜帶兇器而犯之。
四、結夥三人以上而犯之。
五、乘火災、水災或其他災害之際而犯之。
六、在車站、港埠、航空站或其他供水、陸、空公眾運輸之舟、
    車、航空機內而犯之。
前項之未遂犯罰之。